【裁判字號】    98,審訴,2487
【裁判日期】    981130
【裁判案由】    毒品危害防制條例
【裁判全文】
臺灣高雄地方法院刑事判決            98年度審訴字第2487號
公  訴  人  臺灣高雄地方法院檢察署檢察官
被      告  甲○○
                    （現另案於臺灣屏東看守所羈押中）
上列被告因毒品危害防制條例案件，經檢察官提起公訴（98年度
毒偵字第3112號），被告就被訴事實為有罪之陳述，經告知簡式
審判程序之旨，並聽取被告與公訴人之意見後，本院合議庭裁定
由受命法官獨任進行簡式審判程序，本院判決如下：
    主  文
甲○○施用第一級毒品，累犯，處有期徒刑玖月。扣案之第一級
毒品海洛因壹包（含包裝袋，驗前淨重零點參貳公克，驗後淨重
零點參壹公克），沒收銷燬之。
    事  實
一、甲○○前於民國88年間，因施用毒品案件，經本院裁定送觀
    察、勒戒後，認無繼續施用毒品傾向，而於88年3 月22日觀
    察、勒戒執行完畢，自臺灣屏東看守所附設勒戒處所釋放，
    由臺灣屏東地方法院檢察署檢察官以88年度偵字第1724號為
    不起訴處分確定。又於89年間，因施用毒品案件，經臺灣屏
    東地方法院以89年度潮簡字第61號判處有期徒刑5 月確定。
    另於93年間，因施用毒品、收受贓物案件，經臺灣屏東地方
    法院以94年度訴字第6 號、94年度簡字第236 號，分別判處
    有期徒刑1 年3 月、1 年、5 月確定，嗣經裁定減刑為有期
    徒刑7 月又15日、6 月、2 月又15日，且定應執行刑有期徒
    刑1 年2 月確定；再因竊盜案件，經臺灣屏東地方法院以93
    年度簡字第1645號判處有期徒刑5 月確定，與前述有期徒刑
    1 年2 月部分接續執行，並於96年6 月30日縮短刑期執行完
    畢。詎甲○○不知悔改，竟基於施用第一級毒品之犯意，於
    98 年4月21日中午12時許，在其位於屏東縣東港鎮○○路○
    段29 1巷7 號住處，以針筒注射之方式，施用第一級毒品海
    洛因1 次。嗣於98年4 月21日下午1 時50分許，在高雄縣林
    園鄉○○○路產業道路旁，為警查獲，經徵得其同意採尿送
    驗結果呈嗎啡、可待因陽性反應，並扣得第一級毒品海洛因
    1 包（含包裝袋，驗前淨重0.32公克、驗後淨重0.31公克）
    ，始獲上情。
二、案經高雄市政府警察局三民第一分局移送臺灣高雄地方法院
    檢察署檢察官偵查起訴。
    理  由
一、按案件由犯罪地或被告之住所、居所或所在地之法院管轄，
    刑事訴訟法第5 條第1 項有明文規定。被告甲○○持有第一
    級毒品海洛因之行為，為警在本院管轄區域範圍之在高雄縣
    林園鄉○○○路產業道路旁查獲，則參照前揭說明，本院就
    被告持有第一級毒品之行為，自有管轄權。因實務上認被告
    持有第一級毒品之行為與被告施用第一級毒品之行為，具有
    高低度之吸收關係，而僅論以施用第一級毒品罪，惟本院既
    然就該犯罪之低度行為即持有第一級毒品行為，具有管轄權
    ，自不因僅論以高度行為之施用第一級毒品罪，而喪失管轄
    權，附此敘明。
二、本件被告所犯係死刑、無期徒刑、最輕本刑為3 年以上有期
    徒刑以外之罪，其於準備程序中就被訴事實為有罪之陳述，
    經本院告知簡式審判程序之旨，並聽取公訴人及被告意見後
    ，合議庭裁定由受命法官獨任進行簡式審判程序，合先敘明
    。
三、訊據被告對於上揭時、地，施用第一級毒品海洛因之事實，
    坦承不諱；而被告為警查獲所採之尿液檢體，經送高雄市立
    凱旋醫院以酵素免疫法及氣相層析質譜法檢驗結果，呈現嗎
    啡、可待因陽性反應，此有高雄市立凱旋醫院98年5 月6 日
    濫用藥物尿液檢驗報告暨98年度毒品防制條例尿液送驗編號
    與真實姓名對照表（代號：G097號）各1 份附卷可稽；且扣
    案之白色粉末1 包，經送高雄市立凱旋醫院鑑驗之結果，確
    含有第一級毒品海洛因成分（驗前淨重0.32公克，驗後淨重
    0.31公克）無訛，有該醫院98年5 月4 日濫用藥物成品檢驗
    鑑定書1 份在卷可佐，是被告施用第一級毒品之犯行，堪以
    認定，應予依法論科。
四、核被告所為，係犯毒品危害防制條例第10條第1 項之施用第
    一級毒品罪。被告持有第一級毒品後進而施用，其持有之低
    度行為應為施用之高度行為所吸收，故不另論其持有毒品罪
    。被告前因施用毒品、收受贓物案件，經法院分別判處有期
    徒刑1 年3 月、1 年、5 月確定，嗣經裁定減刑且定應執行
    刑有期徒刑1 年2 月確定，再因竊盜案件，經法院判處有期
    徒刑5 月確定，與前述有期徒刑1 年2 月部分接續執行，於
    96年6 月30日執行完畢，有臺灣高等法院被告前案紀錄表1
    份在卷可佐，是被告於有期徒刑執行完畢後，5 年內故意再
    犯本件有期徒刑以上之罪，為累犯，應依法加重其刑。本院
    審酌被告前因施用毒品案件，經觀察、勒戒程序，由檢察官
    不起訴處分，又於89年間，因施用毒品案件，法院判處有期
    徒刑5 月確定，並執行完畢後，再於93年間，因施用毒品、
    收受贓物、竊盜等案件，經法院判刑入獄執行完畢，仍不知
    悛悔，再次施用毒品自戕其身，顯然缺乏戒絕毒品之決心，
    惟念及被告坦承施用第一級毒品之事實，且其行為尚未害及
    他人，並斟酌被告之犯罪動機、手段、持有毒品數量，以及
    被告之智識程度等一切情狀，量處如主文所示之刑。扣案之
    白色粉末1 包，業經高雄市立凱旋醫院鑑驗係屬第一級毒品
    海洛因無訛，已如前述，而包裝袋與其上殘留之毒品，已難
    以分析剝離，應依毒品危害防制條例第18條第1 項前段規定
    ，不問屬於犯人與否，併宣告沒收銷燬之，至於送鑑耗損之
    海洛因粉末，既已滅失，自無庸再予宣告沒收銷燬之必要。
據上論斷，應依刑事訴訟法第273 條之1 第1 項、第299 條第1
項前段，毒品危害防制條例第10條第1 項、第18條第1 項前段，
刑法第11條、第47條第1 項，判決如主文。
本案經檢察官杜妍慧到庭執行職務。
中    華    民    國    98    年    11    月    30    日
                  刑事第十庭  法  官  高增泓
以上正本證明與原本無異。
如不服本判決，應於收受送達後10日內向本院提出上訴書狀。
中    華    民    國    98    年    11    月    30    日
                              書記官  王淑娟
附錄本判決論罪科刑法條全文：
毒品危害防制條例第10條
施用第一級毒品者，處6月以上5年以下有期徒刑。
施用第二級毒品者，處3年以下有期徒刑。


司法院資訊處製作；財團法人民間司法改革基金會備份。
